【裁判字號】    89,台上,5565
【裁判日期】    890921
【裁判案由】    誣告
【裁判全文】
最高法院刑事判決                              八十九年度台上字第五五六五號
    上訴人  甲○○
    被  告  丙○○
            乙○○
右上訴人因自訴被告等誣告案件，不服台灣高等法院中華民國八十七年七月十六日第
二審判決（八十六年度上訴字第四四一九號，自訴案號：台灣基隆地方法院八十六年
度自字第三十三號），提起上訴，本院判決如左：
    主  文
上訴駁回。
    理  由
按刑事訴訟法第三百七十七條規定，上訴於第三審法院，非以判決違背法令為理由，
不得為之。是提起第三審上訴，應以原判決違背法令為理由，係屬法定要件。如果上
訴理由狀並未依據卷內訴訟資料，具體指摘原判決不適用何種法則或如何適用不當，
或所指摘原判決違法情事，顯與法律規定得為第三審上訴理由之違法情形，不相適合
時，均應認其上訴為違背法律上之程式，予以駁回。本件原判決以上訴人即自訴人甲
○○於第一審自訴意旨略以：被告丙○○於臺灣基隆地方法院八十五年度感裁字第十
五號流氓感訓案件中，憑空捏造其停放於基隆市○○街七十三巷巷口附近之自用小客
車遭上訴人破壞，而誣指上訴人有毀損之流氓犯行，因認丙○○涉有刑法第一百六十
九條第一項之誣告罪嫌。經審理結果，認不能證明丙○○犯罪，第一審為其無罪之判
決，為無不合，予以維持，駁回上訴人在第二審就丙○○部分之上訴。已詳敘其調查
、取捨證據之結果，應為無罪判決之心證理由。並說明上訴人於原審追加起訴被告乙
○○部分，因未經第一審判決，上訴人就該部分提起第二審之上訴不合法律上程式，
應予駁回之理由甚詳。就形式上觀察，原判決要無採證違背經驗法則、論理法則或理
由不備之違背法令之情形。原判決已說明綜合警員王志串之供證及調閱台灣基隆地方
法院八十五年度感裁字第十五號流氓感訓案卷，認該案秘密證人係因承辦之警員及法
官之訊問而為不利於上訴人之陳述，初無申告上訴人使其受刑事或懲戒處分之意思甚
詳，此與刑法誣告罪之構成要件已屬有間，所為謝某無罪之論斷，尚無不合。原判決
理由就丙○○關於其座車遭毀損指訴之可信性，既未加著墨論述，即無上訴意旨所指
原判決採證違法情事。且警員王志串係於第一審法院另誣告罪自訴案八十六年三月五
日訊問時具結供證，其證言並非審判外之陳述，原審採信其證言係本於事實審取捨證
據職權之適法行使，要無違法可言。上訴意旨置原判決理由已明白論斷之事項於不顧
，徒憑己見，漫指原判決理由矛盾、不適用法則及調查職責未盡云云，自非適法之第
三審上訴理由，其上訴違背法律上之程式，應予駁回。
據上論結，應依刑事訴訟法第三百九十五條前段，判決如主文。
中      華      民      國    八十九    年      九      月    二十一    日
                              最高法院刑事第六庭
                                  審判長法官  紀  俊  乾
                                        法官  黃  正  興
                                        法官  張  春  福
                                        法官  韓  金  秀
                                        法官  丁  錦  清
      右正本證明與原本無異
                                              書  記  官
中      華      民      國    八十九    年      九      月    二十七    日


司法院資訊處製作；財團法人民間司法改革基金會備份。
